【裁判字號】    98,簡上,45
【裁判日期】    980331
【裁判案由】    竊盜
【裁判全文】
臺灣桃園地方法院刑事判決              98年度簡上字第45號
上  訴  人
即  被  告  甲○○
上列上訴人即被告因竊盜案件，不服本院97年度壢簡字第2919號
，中華民國97年11月24日第一審刑事簡易判決（聲請簡易判決處
刑書案號：臺灣桃園地方法院檢察署97年度偵字第17562 號），
提起上訴，本院管轄之第二審地方法院合議庭判決如下：
    主  文
上訴駁回。
    事  實
一、甲○○前於民國94年間因竊盜等案件，經本院以94年度壢簡
    字第2304號判決判處有期徒刑4 月，如易科罰金以銀元300
    元折算1 日及罰金銀元3000元，如易服勞役，以銀元300 元
    折算1 日確定，95年間又因傷害案件，經本院以95年度桃簡
    字第1625號判決判處有期徒刑3 月，如易科罰金以銀元300
    元折算1 日確定，上開二案件嗣經本院以96年度聲減字第83
    號裁定減刑並定其應執行刑有期徒刑3 月，如易科罰金以銀
    元300 元即新臺幣900 元折算1 日確定，甫於96年7 月16日
    縮刑期滿執行完畢。詎猶不知悔改，於97年7 月16日晚間11
    時許，在其前雇主乙○○位於桃園縣大園鄉五權村40之5 號
    住處旁車庫，見乙○○所有車牌號碼I8-1028 號自用小客車
    未上鎖，竟意圖為自己不法之所有，打開右後車門，徒手竊
    取乙○○所有置於車內衣服口袋內之現金新台幣（下同）
    8,000 元，得手後供己花用殆盡。嗣於97年7 月21日晚間11
    時許，甲○○侵入上開乙○○住處（侵入住宅部分，未據告
    訴、起訴），經乙○○發現報警當場查獲，始悉上情。
二、案經桃園縣政府警察局大園分局報告臺灣桃園地方法院檢察
    署檢察官聲請簡易判決處刑。
    理  由
壹、程序方面：
    按被告以外之人於審判外之言詞或書面陳述，除法律有規定
    者外，不得作為證據；又被告以外之人於審判外之陳述，雖
    不符合同法第159 條之1 至第159 條之4 之規定，但經當事
    人於審判程序同意作為證據，法院審酌該言詞陳述或書面陳
    述作成時之情況，認為適當者，亦得為證據。當事人、代理
    人或辯護人於法院調查證據時，知有第159 條第1 項不得為
    證據之情形，而未於言詞辯論終結前聲明異議者，視為有前
    項之同意，刑事訴訟法第159 條第1 項及第159 條之5 均有
    明文。本件認定事實所引用之後述所有證據（含供述證據、
    文書證據），檢察官於本院既未主張排除前開證據之證據能
    力，且迄於本院言詞辯論終結前亦未表示異議，而被告復未
    到庭或以書狀聲明異議，依同法第159 條之5 第2 項規定，
    視為公訴人、被告均同意作為證據，經本院審酌前開證據均
    非公務員違背法定程序所取得，亦無刑事訴訟法第159 條之
    4 顯有不可信之情況，復與本案相關之待證事實具有關連性
    ，揆諸前揭規定，認均有證據能力，合先敘明。
貳、實體方面：
一、上開犯罪事實，業據被告甲○○於警詢中坦承不諱，核與證
    人即被害人乙○○於警詢中指述之情節相符，足認被告自白
    與事實相符，堪信為真實，其犯行洵堪認定，應依法論科。
二、核被告所為，係犯刑法第320 條第1 項之竊盜罪。查被告於
    94年間因竊盜等案件，經本院以94年度壢簡字第2304號判決
    判處有期徒刑4 月，如易科罰金以銀元300 元折算1 日及罰
    金銀元3000元，如易服勞役，以銀元300 元折算1 日確定，
    95年間又因傷害案件，經本院以95年度桃簡字第1625號判決
    判處有期徒刑3 月，如易科罰金以銀元300 元折算1 日確定
    ，上開二案件嗣經本院以96年度聲減字第83號裁定減刑並定
    其應執行刑有期徒刑3 月，如易科罰金以銀元300 元即新臺
    幣900 元折算1 日確定，於96年7 月16日縮刑期滿執行完畢
    一節，有臺灣高等法院被告前案紀錄表1 份附卷可查，其受
    徒刑之執行完畢後，5 年以內故意再犯本件有期徒刑以上之
    罪，為累犯，應依刑法第47條第1 項規定加重其刑。
三、原審本於同上事證，認被告所犯竊盜罪犯行罪證明確，爰引
    刑法第320 條第1 項、第47條第1 項、第41條第1 項前段，
    刑法施行法第1 條之1 第1 項、第2 項前段等規定，審酌被
    告不思以正當途徑賺取生活所需，僅因缺錢花用，竟恣意進
    入他人汽車內竊取財物，顯已侵害他人財產安全，且被告前
    已因竊盜犯行經本院判刑確定，業如前述，其再為本件竊盜
    犯行，顯見猶不知記取教訓戒慎其行，惟念及其犯後尚能坦
    承犯行，態度尚可，及考量其犯罪之動機、目的、手段暨所
    竊取之財物價值等一切情狀，逕以簡易判決量處被告有期徒
    刑4 月，並斟酌本案犯罪情節及被告資力等節，諭知如易科
    罰金，以新台幣1000元折算1 日，核其認事用法，俱無違誤
    ，量刑亦稱妥適，被告未具理由逕予提起上訴，其上訴無理
    由，應予駁回。
四、被告經合法傳喚無正當理由不到庭，爰依刑事訴訟法第371
    條規定，不待其陳述，逕行判決，末此敘明。
據上論斷，應依刑事訴訟法第455 條之1 第1 項、第3 項、第
368 條、第371 條，判決如主文。
本案經檢察官吳佳美到庭執行職務。
中    華    民    國    98    年    3     月    31    日
                  刑事第八庭  審判長法  官  林惠霞
                                    法  官  呂綺珍
                                    法  官  張瓊華
以上正本證明與原本無異。
本件不得上訴
                                    書記官  李宜娟
中    華    民    國    98    年    4     月    1     日


司法院資訊處製作；財團法人民間司法改革基金會備份。
